---
name: Mateus
surname: Pereira
position: "Economista - CPA 20"
phone: +55 53 99971 9859
email: "mateus.mpereira@hotmail.com"
website: https://github.com/m-pereira/my-blog
github: m-pereira
linkedin: linkedin.com/in/mateus-pereira-8a33512b
date: "`r format(Sys.time(), '%B %Y')`"
output: vitae::moderncv
---

```{r setup, include=FALSE}
knitr::opts_chunk$set(echo = FALSE, warning = FALSE, message = FALSE, fig.height = 2)
library(vitae)
library(gridExtra)
library(grid)
library(ggplot2)
```

# Formação acadêmica
 * Graduado em Ciências Econômicas pela Universidade Federal de Santa Maria (UFSM).

# Experiência
 * Cientista de dados no Sicredi, atuando em modelos de séries temporais, com o *framework* `modeltime` em previsão de crédito, depósitos e indicadores estratégicos, bem como modelos de classificação para estratégia de expansão geográfica, ainda realizando o desenvolvimento de *dashboards* em `Power BI`.
 
 * Analista de dados pela STARS aceleradora por um ano, atuando com modelos modelos de *machine learning* supervisionados e não supervisionados com *deploy* em `Shiny`. 
 
 * Iniciação Científica por 2 anos na UFSM, com publicações nas áreas de políticas públicas, educação e finanças, a partir de modelos de séries temporais e dados em painel, prezando pelo *open science*, divulgando *scripts* em `R`.
 
# Reconhecimentos e publicações em detaque
  * Artigo publicado: **Influência do Google Trends em ações listadas na bolsa de valores brasileira: evidências a partir da modelagem PVAR**. REAd. Revista Eletrônica de Administração (Porto Alegre), 26(3), 796-818.


# Perfil
* Economista de formação e cientista de dados por destino. Acredita na filosofia *long life learning* e que a principal *soft skill* de *data science* é *storytelling*. Agnóstico  sobre ferramenta e linguagem para data science.

# Habilidades 

```{r}
theme_set(theme_bw())
my.df1 <- data.frame(c("R", "SQL", "Power BI","Python", "Cloud"), c(4.5,4.5,4,3.5,3.5))
names(my.df1) <- c("Skill","Nivel")
my.df1 <- my.df1[order(my.df1$Nivel), ]  # sort
my.df2 <- data.frame(c("Séries temporais", "Supervisionado", "Não supervisionado","NLP", "Deep Learning"), c(4.5,4,4,3.5,3))
names(my.df2) <- c("Skill","Nivel")
my.df2 <- my.df2[order(my.df2$Nivel), ]  # sort
```
 

```{r}
p1 <- ggplot(my.df1, aes(x = reorder(Skill, Nivel), y = Nivel, label = Nivel)) + 
  geom_point(stat = 'identity', colour = "dodgerblue2", size = 6.5) +  geom_segment(aes(y = 0, 
                   x = Skill, 
                   yend = Nivel, 
                   xend = Skill), 
               color = "dodgerblue2") +
  geom_text(color = "white", size = 3) +
  labs(title = "Hard Skills") +  
  ylim(0, 5) +
  coord_flip() + theme(axis.title.x = element_blank(),
          axis.title.y = element_blank())

```


```{r}
p2 <- ggplot(my.df2, aes(x = reorder(Skill, Nivel), y = Nivel, label = Nivel)) + 
  geom_point(stat = 'identity', colour = "dodgerblue2", size = 6.5) +  geom_segment(aes(y = 0, 
                   x = Skill, 
                   yend = Nivel, 
                   xend = Skill), 
               color = "dodgerblue2") +
  geom_text(color = "white", size = 3) +
  labs(title = "Modelagem") +  
  ylim(0, 5) +
  coord_flip() + theme(
          axis.title.x = element_blank(),
          axis.title.y = element_blank(),
          axis.title = element_text(colour = "dodgerblue2"))
```

```{r}
grid.arrange(p1, p2, ncol = 2)
```

